臺灣臺北地方法院民事裁定　　　　　　　100年度司字第332號
聲　請　人　中村稔
相　對　人　富統系統工程有限公司
法定代理人　中村棯
上列聲請人聲請解散相對人富統系統工程有限公司事件，本院裁
定如下：
    主  文
相對人富統系統工程有限公司（統一編號：00000000）
裁定解散。
聲請程序費用新臺幣壹仟元由相對人負擔。
    理  由
一、按公司之經營，有顯著困難或重大損害時，法院得據股東之
    聲請，於徵詢主管機關及目的事業中央主管機關意見，並通
    知公司提出答辯後，裁定解散。前項聲請，在股份有限公司
    ，應有繼續六個月以上持有已發行股份總數百分之十以上股
    份之股東提出之。公司法第11條第1項、第2項定有明文。
二、本件聲請意旨略以：聲請人在臺所投資之富統系統工程有限
    公司因業務不振，且虧損已超過公司資本額，聲請人本欲依
    公司法第113條準用第71條規定進行解散程序，惟因其中一
    名股東已失聯，無法取得公司所有股東同意之簽名進行正常
    程序辦理公司解散作業，爰依同法第11條聲請裁定解散等語
    。
三、經查，聲請人主張上開事實，業據其提出與所述相符之98年
    度至100年度股東名冊、98年度至99年度營利事業投資人明
    細及分配盈餘表、99年度營利事業所得稅結算暨98年度未分
    配盈餘網路申報總表、99年度營利事業所得稅結算申報書、
    資產負債表、99年度股東可扣抵稅額帳戶變動明細申報表、
    98年度未分配盈餘申報書為證，並有本院依職權向臺北市政
    府函調公司登記資料卷附卷可稽。再者，本院依職權函詢主
    管機關臺北市商業處意見，經該處函覆為實地稽查後，現場
    為商務中心，租賃211室，辦公室已淨空且無員工，僅有聲
    請人在場表示，公司已連續2年無營業行為，資產不足抵償
    負債，股東謝麗玲他遷不明，致相對人公司需以公司法第11
    條規定由法院裁定解放乙節，有臺北市商業處北市商二字第
    10034733800號函附卷可憑，是聲請人所稱相對人公司已無
    繼續營業，經營已有顯著困難之事實，堪信為真實。徵以本
    院依職權函詢利害關係人即相對人公司其餘股東林趙美妙、
    謝麗玲、楊政佳，其中林趙美妙回覆同意裁定解散等語，謝
    麗玲、楊政佳雖未表示意見，然渠等之通知函分別於100 年
    10月20日、18日送達，有回證在卷可考，審酌上情，
    本件聲請合於首揭法條規定，為有理由，應予准許。
四、依非訟事件法第21條第2項、民事訴訟法第95條、第78條，
    裁定如主文。
中    華    民    國    100    年    12    月    20   日
                  民事第三庭    法  官  趙雪瑛
以上正本係照原本作成。
如對本裁定抗告，須於裁定送達後10日內向本院提出抗告狀，並
繳納抗告費新臺幣1,000元。
中    華    民    國   100    年    12    月    21    日
                                書記官  廖素芳